【裁判字號】    97,台抗,86
【裁判日期】    970125
【裁判案由】    違反毒品危害防制條例聲請再審
【裁判全文】
最高法院刑事裁定                九十七年度台抗字第八六號
抗  告  人  甲○○
上列抗告人因違反毒品危害防制條例案件，不服台灣高等法院高
雄分院中華民國九十六年十月二日駁回聲請再審之裁定（九十六
年度聲再字第八七號），提起抗告，本院裁定如下：
    主  文
抗告駁回。
    理  由
按刑事訴訟法第四百二十條第一項第六款所謂發現確實之新證據
，係指該證據於事實審法院判決前已經存在，為法院、當事人所
不知，不及調查斟酌，至其後始行發見，且就證據本身形式上觀
察，固不以絕對不須經過調查程序為條件，但必須顯然可認為足
以動搖原有罪確定判決，而為受判決人無罪、免訴、免刑或輕於
原判決所認罪名之判決者為限。故受理聲請再審之最後事實審法
院，應就聲請再審理由之所謂「新證據」，是否具備事實審判決
前已經存在，為法院、當事人所不知，事後方行發見之「嶄新性
」，及顯然可認足以動搖原有罪確定判決，應為無罪、免訴、免
刑或輕於原判決罪名之「顯然性」二要件，加以審查，為判斷應
否准予開始再審之準據。本件原裁定以抗告人甲○○聲請再審意
旨略稱：抗告人因本件為警查獲後至警詢時，已隔十七小時餘，
至檢察官初訊時，亦隔二十一小時，期間抗告人無法取得毒品解
癮，以致於警詢時因毒癮發作而精神不佳、意識不清，抗告人所
為之警詢自白應無證據能力，又本件並無查獲抗告人有與他人為
毒品交易之行為，且無購毒者之指證筆錄，並無證據足以證明抗
告人有販賣毒品犯行，且抗告人發現有上述確實之新證據，足認
受有罪判決之抗告人應為無罪之判決，爰依刑事訴訟法第四百二
十條第一項第六款聲請再審云云。惟查：本件聲請意旨所陳警詢
自白無證據能力一節，業據原確定判決於理由欄「壹、證據能力
部分：一、關於被告警詢筆錄證據能力之認定」中，予以調查斟
酌而詳述認定「有證據能力」之理由。其次，原確定判決於理由
欄「貳、實體部分：一、(三)、(五)」中，調查斟酌證人林忠男、郭
鴻泰、蔡沐錩等人之證詞，並敘明「交易對象尚未出現即為警查
獲，甲○○尚未完成毒品海洛因交易，所為應僅屬未遂」等情明
確。則本件雖有聲請意旨所陳「並無查獲毒品交易及無購毒者筆
錄」等情，但此顯然不足以推翻原確定判決所憑之證據，即非上
開規定所謂「確實之新證據」，自不構成「發現確實之新證據」
之准予開始再審理由。綜上所述，乃認聲請人所指上開「發現確
實之新證據」云云，核與刑事訴訟法第四百二十條第一項第六款
規定之再審要件不符，其再審之聲請為無理由，而予駁回。經核
於法並無違誤。本件抗告意旨仍執前詞，專憑己見，任意指摘原
裁定不當，非有理由，應予駁回。
據上論結，應依刑事訴訟法第四百十二條，裁定如主文。
中    華    民    國  九十七  年    一    月  二十五  日
                      最高法院刑事第八庭
                          審判長法官  洪  清  江
                                法官  石  木  欽
                                法官  韓  金  秀
                                法官  陳  晴  教
                                法官  宋      祺
      本件正本證明與原本無異
                                      書  記  官
中    華    民    國  九十七  年    二    月    五    日
                                                      Ｅ


司法院資訊處製作；財團法人民間司法改革基金會備份。
